臺灣桃園地方法院刑事判決　　　　　　　 94年度訴字第807號
公　訴　人　臺灣桃園地方法院檢察署檢察官
被　　　告　乙○○　男　34歲.
指定辯護人　本院公設辯護人　甲○○
上列被告因毒品危害防制條例案件，經檢察官提起公訴（93年度
毒偵字第4861號、第4992號、94年度毒偵字第982 號、第1472號
），被告於準備程序進行中為有罪之陳述，經本院合議庭裁定由
受命法官獨任進行簡式審判程序後，聲請改依協商程序而為判決
，本院判決如下：
    主  文
乙○○連續施用第一級毒品，累犯，處有期徒刑玖月。
扣案之海洛因壹包（淨重零點零捌公克）沒收銷燬之；扣案之削
尖吸管參支、注射針筒捌支、橡皮管壹條、包裝袋貳個，均沒收
。
    事實及理由
一、按本件被告乙○○所犯係死刑、無期徒刑或最輕本刑為3 年
    以上有期徒刑以外之罪，其於準備程序中就被訴事實為有罪
    之陳述，經本院告知簡式審判程序之旨，並聽取公訴人、被
    告之意見後，爰依刑事訴訟法第273 條之1 第1 項規定合議
    裁定由受命法官獨任進行簡式審判程序。
二、乙○○前因施用毒品案件，經本院於民國89年8 月15日以89
    年度毒聲字第5284號裁定觀察、勒戒後，認有繼續施用毒品
    傾向，復經本院於同年9 月18日以89年度毒聲字第6003號裁
    定令入戒治處所施以強制戒治，於90年3 月16日停止戒治付
    保護管束釋放，然因於保護管束期間復施用毒品案件，經本
    院撤銷停止戒治，於91年4 月24日強制戒治期滿釋放，經台
    灣桃園地方法院檢察署檢察官於91年11月7 日以91年戒偵字
    第603 號為不起訴處分確定。另於91年間因搶奪案件，經本
    院於91年12月11日以91年度訴字第1508號判處有期徒刑8 月
    確定，並於92年6 月28日執行完畢。詎乙○○仍無法戒除毒
    癮，竟仍基於施用第1 級毒品之概括犯意，自93年7 月間某
    日起至94年2 月間某日止，在桃園縣中壢市○○路264 巷1
    弄34號住處，將海洛因至入針筒內混和生理食鹽水之方式，
    施打第1 級毒品海洛因多次。嗣分別為警於(1)93年11月10日
    下午1 時50分許，在桃園縣中壢市○○路110 號前，並扣得
    注射針筒1 支；(2)93年11月19日上午9 時30分許，在桃園縣
    平鎮市○○路124 號前，並扣得海洛因1 包（淨重0.08公克
    ，空包裝重0.17公克）、注射針筒1 支；(3)94年1 月11日夜
    間21時20分許，在桃園縣中壢市○○路「龍岡國中停車場」
    查獲，並扣得裝洛因所用包裝袋1 個、針筒5 支、削尖吸管
    3 支、橡皮管1 條；(4)94年2 月18日晚上6 時15分許，在桃
    園縣中壢市○○路264 巷1 弄34號前為警查獲，並扣得注射
    針筒1 支。案經桃園縣政府警察局中壢分局報請臺灣桃園地
    方法院檢察署檢察官偵查起訴。
三、證據名稱：
    (一)被告於本院準備程序、審理中之自白。
    (二)臺灣尖端先進生技醫藥股份有限公司濫用藥物檢驗報告
        、臺灣檢驗科技股份有限公司濫用藥物尿液檢驗報告、
        法務部調查局93年12月17日調科壹字第080008610 號鑑
        定通知書。
    (三)海洛因1 包（淨重0.08公克）、削尖吸管3 支、注射針
        筒8 支、橡皮管1 條、裝海洛因所用塑膠袋1 個扣案可
        佐。
四、本件經檢察官與被告於審判外達成協商之合意且被告已認罪
    ，其合意內容為：就連續施用第1 級毒品部分，被告願受科
    刑範圍為有期徒刑9 月。經查，上開協商合意並無刑事訴訟
    法第455 條之4 第1 項所列情形之一，檢察官聲請改依協商
    程序而為判決，本院爰不經言詞辯論，於協商合意範圍內為
    協商判決，合予敘明。
五、按毒品危害防制條例第18條第1 項之規定，得諭知沒收並銷
    燬之者，以查獲之毒品及專供製造或施用毒品之器具為限，
    並不及於毒品之外包裝。扣案之毒品外包裝既係用於包裹毒
    品，防其裸露、潮濕，便於攜帶販賣，亦係供販賣毒品所用
    之物，應併依毒品危害防制條例第19條第1 項之規定宣告沒
    收之，方屬適法（詳最高法院88年度臺上字第5033號判決參
    照），故得沒收銷毀者，應限於毒品本身為限，並不及於毒
    品之外包裝。扣案之白粉1 包，含有第1 級毒品海洛因（淨
    重0.08公克），業據被告自白，並經法務部調查局鑑驗屬實
    ，應依毒品危害防制條例第18條第1 項前段規定，沒收銷燬
    之；又扣案海洛因空包裝袋1 個（重0.17公克），揆諸前開
    說明，則毒品之外包裝係用於包裹毒品，防其裸露、潮濕，
    便於攜帶施用，亦係供施用毒品所用之物，且係被告所有，
    此據被告於本院審理時供明在卷，應依刑法第38條第1 項第
    2 款規定，併予宣告沒收；另扣案之削尖吸管3 支、注射針
    筒8 支、橡皮管1 條、裝海洛因所用包裝袋1 個，係被告所
    有，供其施用第1 級毒品海洛因所用之物，業據其於本院準
    備程序中供明在卷，均應依刑法第38條第1 項第2 款規定，
    沒收之。
六、應適用之法條：刑事訴訟法第273 條之1 第1 項、第455 條
    之4 第2 項、第455 條之8 ，毒品危害防制條例第10條第1
    項、第18條第1 項前段，刑法第11條前段、第56條、第47條
    、第38條第1 項第2 款。
七、本判決除有刑事訴訟法第455 條之4 第1 項第1 款、第2 款
    、第4 款、第6 款、第7 款所定情形之一，或違反同條第2
    項規定者外，不得上訴。
八、如不服本件判決，得自收受判決送達之日起10日內，向本院
    提出上訴書狀，上訴於第二審法院。
本案經檢察官蔡孟利到庭執行職務。
中　　華　　民　　國　　94　　年　　5 　　月　　25　　日
                  臺灣桃園地方法院刑事第一庭
                      法　官　朱美璘
以上正本證明與原本無異
                      書記官　楊鳳滿
中　　華　　民　　國　　94　　年　　5 　　月　　26　　日
附錄本件論罪科刑法條：
毒品危害防制條例第10條第1項
施用第一級毒品者，處六月以上五年以下有期徒刑。
